【裁判字號】    97,聲減,2602
【裁判日期】    971030
【裁判案由】    聲請減刑及定應執行刑
【裁判全文】
臺灣高雄地方法院刑事裁定            97年度聲減字第2602號
聲  請  人  臺灣高雄地方法院檢察署檢察官
受  刑  人  甲○○
上列受刑人因違反槍砲彈藥刀械管制條例等案件，業經判決罪刑
確定，聲請人聲請減刑及定應執行刑（96年度聲減字3773號），
本院裁定如下：
    主  文
甲○○所犯如附表一編號二所示之罪，減刑如附表一編號二所示
之刑，與附表一編號一所列不應減刑之罪所處之刑，應執行有期
徒刑參年柒月，併科罰金新臺幣拾萬元，罰金如易服勞役以銀元
參佰元即新臺幣玖佰元折算壹日。
甲○○所犯如附表二所示之參罪，均減刑如附表二所示之刑，應
執行有期徒刑柒月，如易科罰金，以銀元參佰元即新壹幣玖佰元
折算壹日。
甲○○所犯如附表三所示之參罪，均減刑如附表三所示之刑，應
執行有期徒刑壹年。
甲○○所犯如附表四所示之罪，減為拘役貳拾日，如易科罰金，
以銀元參佰元即新壹幣玖佰元折算壹日。
    理  由
一、聲請意旨略以：(一)受刑人甲○○所犯如附表一所示之2 罪，
    先後經判決如附表一所示之刑確定在案，附表一編號二所示
    之罪犯罪時間，在民國96年4 月24日以前，且合於減刑條件
    ，爰聲請裁定減刑，並與附表一編號一所列不合於減刑規定
    之罪所處之刑，定其應執行之刑；(二)受刑人所犯如附表二所
    示之3 罪、附表三所示之3 罪，先後經判決如附表二、附表
    三所示之刑確定在案，犯罪時間均在96年4 月24日前，且均
    合於減刑條件，爰分別就附表二、附表三所示之罪，聲請裁
    定減刑及定應執行刑。(三)受刑人所犯如附表四所示之罪，業
    經臺灣高雄地方法院判決確定在案，其犯罪時間於96年4 月
    24日前，且合於減刑條件，爰依法聲請裁定減刑並諭知易科
    罰金之折算標準等語。
二、按犯罪在中華民國96年4 月24日以前者，有期徒刑、拘役或
    罰金，減其刑期或金額二分之一；依本條例應減刑之罪，已
    經判決確定尚未執行或執行未完畢者，由檢察官或應減刑之
    人犯聲請最後審理事實之法院裁定之；又經2 以上法院裁判
    確定者，得由一檢察官或應減刑之人犯合併向其中一裁判法
    院聲請裁定之；犯最重本刑為5 年以下有期徒刑以下之刑之
    罪，依本條例規定減為6 月以下有期徒刑、拘役者，應於為
    減刑裁判時，併諭知易科罰金折算之標準；裁判確定前犯數
    罪均應減刑而未定執行刑者，就各罪依第2 條、第4 條、第
    6 條至第8 條規定減刑後，適用刑法第51條定其應執行之刑
    ；裁判確定前犯數罪均應減刑而已定執行刑者，仍依前項規
    定，另定應執行之刑；裁判確定前犯數罪，有應減刑與不應
    減刑者，就應減刑之罪，依第2 條、第4 條、第6 條至第8
    條及前條規定減刑後，與不應減刑之罪之宣告刑，適用刑法
    第51條定其應執行之刑；前2 條關於定其應執行之刑，準用
    第8 條第3 項規定，中華民國九十六年罪犯減刑條例第2 條
    第1 項第3 款、第8 條第1 項、第3 項、第9 條、第10條、
    第11條、第12條分別定有明文。
三、經查：
  (一)受刑人所犯如附表一編號一、二所示之罪，分別經臺灣高等
    法院高雄分院（下稱高雄高分院）於95年6 月16日以95年度
    上訴字第719 號判處有期徒刑3 年6 月，併科罰金新臺幣10
    0,000 元，及本院於95年10月5 日以95年度簡字第4808號判
    決判處有期徒刑3 月確定；所犯如附表二編號一所示之罪，
    經本院以97年度簡字第1710號判處有期徒刑3 月，並於95年
    8 月10日以95年度簡上字第832 號駁回上訴確定，附表二編
    號二、三所示之罪，則經本院分別95年6 月13日、94年9 月
    22日以94年度交訴字第85號、94年度簡字第4656號判處有期
    徒刑8 月及5 月確定；所犯如附表三編號一、二所示之罪，
    經本院於95年7 月6 日以94年度訴字第1464號判處有期徒刑
    1 年6 月、8 月，應執行有期徒刑2 年確定，附表三編號三
    所示之罪，亦經本院於95年1 月2 日以94年度簡字第6784號
    判處有期徒刑4 月確定；所犯如附表四所示之罪，經本院於
    95年6 月13日以94年度交訴字第85號判處拘役40日確定等情
    ，業據本院核閱臺灣高等法院被告前案紀錄表無誤，並有上
    開各該確定判決暨臺灣高雄地方法院檢察署檢察官指揮執行
    書影本在卷可稽，是上開事實，均堪以認定。
  (二)新舊法比較之適用：
  1.附表一所示2 罪犯罪時間均於95年7 月1 日刑法修正前，惟
    附表一編號二所示之罪原確定判決裁判日期為刑法修正後之
    95年8 月25日，故就附表一編號一、二所示2 罪定應執行刑
    部分，應為新舊法比較，又修正前刑法第51條第5 款定執行
    刑規定之上限為20年，修正後改為30年，比較修正前後結果
    ，自以修正前刑法第51條第5 款規定較為有利。至如附表二
    、附表三所示之各罪，其犯罪時間及原確定判決之裁判日期
    均在刑法修正前，是就其定應執行刑部分，自無庸為新舊法
    比較，仍應適用修正前刑法第51條第5 款之規定。
  2.本件附表二所示之3 罪，犯罪時間均在刑法修正前，且原確
    定判決裁判時均適用修正前刑法之規定，今該3 罪之宣告刑
    減刑後均為6 月以下有期徒刑，合併定其應執行刑時，自應
    適用修正前刑法第41條第2 項規定，其應執行之刑縱逾6 月
    ，亦應諭知易科罰金之折算標準，且該易科罰金之折算標準
    ，應依原裁判時之法律，即修正前刑法第41條第1 項前段規
    定定之。
  3.按減刑之裁定，乃係依「中華民國九十六年罪犯減刑條例」
    此一特別法，就原本裁判之宣告刑予以縮減，並非重新裁判
    ，是於減刑後得否易科罰金及折算標準為何，應逕行適用原
    裁判時之法律，應無刑法第2 條新舊法比較之問題，則就附
    表四減刑後得易科罰金之部分，仍應適用原裁判時即修正前
    刑法第41條第1 項前段規定。
  (三)茲聲請人聲請就附表一編號二所示之罪予以減刑，並與附表
    一編號一所示之罪定其應執行之刑，就附表二、附表三所示
    之罪均予以減刑並分別定其應執行之刑，就附表四所示之罪
    予以減刑，本院審核認聲請為正當，應予准許，爰裁定如主
    文第1 項至第4 項所示。又附表一編號一所示之罪經宣告併
    科罰金部分，應依原確定判決所定標準，諭知如主文所示之
    易服勞役之折算標準；附表四所示之罪符合得易科罰金之條
    件，亦應依修正前刑法第41條第1 項前段，諭知如主文所示
    之易科罰金之折算標準。聲請意旨如附表二編號二所示最後
    事實審判決日期欄誤載為95年7 月31日（應為95年5 月11日
    ）及確定判決法院、案號、判決確定日期欄，分別誤載為高
    雄高分院、95年度交上訴字第45號、95年9 月4 日（應為高
    雄地院、94年度交訴字第85號、95年6 月13日），附表二編
    號三所示之判決確定日期欄誤載為94年9 月2 日（應為94年
    9 月22日），附表三編號二所示犯罪日期欄誤載為94年10月
    31日（應為94年3 月24日至94年10月31日），應予更正，併
    此指明。
四、依刑事訴訟法第220 條，刑法第2 條第1 項前段，修正前刑
    法41條第1 項前段、第2 項、第51條第5 款，廢止前罰金罰
    鍰提高標準條例第2 條，現行法規所定貨幣單位折算新臺幣
    條例第2 條，中華民國九十六年罪犯減刑條例第2 條第1 項
    第3 款、第8 條第1 項、第3 項、第9 條、第10條、第11條
    、第12條，裁定如主文。
中    華    民    國    97    年    10    月    30    日
                  刑事第十一庭  法  官  周佳佩
以上正本證明與原本無異。
如不服本裁定，應於送達後5 日內，向本院提出抗告狀。
中    華    民    國    97    年    10    月    30    日
                                書記官  王壹理


司法院資訊處製作；財團法人民間司法改革基金會備份。
